【裁判字號】    95,易,1449
【裁判日期】    950918
【裁判案由】    竊盜
【裁判全文】
臺灣高雄地方法院刑事判決              95年度易字第1449號
公  訴  人  臺灣高雄地方法院檢察署檢察官
被      告  乙○○
上列被告因竊盜案件，經檢察官提起公訴（95年度偵字第160404
號、速偵字第392號）及移送併辦審理（95年度偵字第14197號、
第17745號、第15429號、第18850 號），被告就被訴事實為有罪
之陳述，經本院合議庭裁定由受命法官獨任進行簡式審判程序，
本院判決如下：
    主  文
乙○○連續竊盜，累犯，處有期徒刑拾月。扣案之機車鑰匙貳支
沒收。
    事  實
一、乙○○前因竊盜案件，經本院以民國92年度簡字第1915號判
    決處有期徒刑3 月確定，又因毒品危害防制條例案件，經本
    院以92年度訴字第2658號判決處有期徒刑8 月確定，復因竊
    盜案件，經本院以92年度易字第2022號判決處有期徒刑8 月
    確定，上述3宣告刑接續執行，而於94年5月14日執行完畢。
    詎仍不知悔改，復基於意圖為自己不法所有之概括犯意，連
    續為下列竊盜行為：
  1.於95年5月16日清晨7時許，在高雄縣燕巢鄉○○村○○路 1
    號即高雄縣義大醫院內之1125B 號病房，以徒手拿取之方式
    竊取戊○○所有之皮包1 個及其內之身分證、汽車駕駛執照
    、重大傷病卡各1張得手。
  2.於95年5 月16日下午8 時許，在高雄縣燕巢鄉○○村○○路
    206 號前，徒手竊取丁○○所有之車牌號碼JTK-941 號重型
    機車，得手後，供己騎乘代步用。嗣為警於95年5 月18日下
    午4 時40分許，在高雄市左營區○○○路與光興街口，為警
    查獲騎乘贓車，並於機車置物箱內起獲戊○○所有之皮包及
    上述3 證件，始悉上情1.及2.部分。
  3.於95年5月20日下午1時47分許，在高雄縣岡山鎮○○○路58
    號「快樂網生活館」內，趁蘇仙明未注意之際，以徒手拿取
    之方式竊取蘇仙明所有置於該館內電腦桌上之OKWAP （型號
    ：316 型）行動電話1 支，得手後，於翌日，原欲供己撥打
    使用，惟懼遭警追查，即將該行動電話丟棄在高雄縣岡山鎮
    某水溝內。
  4.於95年6月2日凌晨1 時30分許，在高雄縣岡山鎮○○○路之
    「快樂網生活館」內，趁與張藝樺談話其未注意之際，以徒
    手拿取之方式竊取張藝樺所有之置於皮包內之中國信託商業
    銀行卡號0000-0000-0000-0000 號信用卡及大眾商業銀行卡
    號0000-0000-0000號現金卡各1 張，得手後，乙○○持前開
    竊得之中國信託商業銀行信用卡，於同年月日上午5 時11分
    9 秒許，在高雄縣岡山鎮○○○路28號，使用華南商業銀行
    編號FC71 8D07 號自動櫃員機，以隨機輸入密碼之不正方法
    ，欲使屬於自動付款設備之上開自動櫃員機陷於錯誤而交付
    現金新台幣1 千元，惟因密碼錯誤而未能得逞。嗣於同年月
    日下午1 時30分許，乙○○在高雄縣岡山鎮○○○路之「快
    樂網生活館」內，遭警盤查而查知上情3.及4.部分，並扣得
    上開信用卡及現金卡各1 張。
  5.於95年6 月3 日上午7 時許，在高雄市前金區○○○路 423
    號之3 前，以其所有之萬用機車鑰匙1 支，插入丙○○持有
    之車牌號碼LDZ-532 號重型機車電門而發動之方式，竊取該
    機車，得手後，供己騎乘代步用。嗣於95年6 月8 日下午5
    時55分許，乙○○與其友人潘建興在高雄縣岡山鎮「聖母宮
    」廁所內，因涉嫌持有毒品（違反毒品危害防制條例案件部
    分，另案偵辦中）為警逮捕後，經警發現其所騎乘之車牌號
    碼LDZ-532 號重型機車係贓車，始查知上情5.部分，並扣得
    其所有之供本件犯罪之用之機車鑰匙1 把。
  6.於95年6 月7 日下午3 時15分許，在高雄縣岡山鎮○○街58
    巷30弄8 號己○○住處操作電腦，趁己○○未注意之際，徒
    手竊取其所有之液晶電視1 臺（廠牌為TECO，尺寸為32吋）
    ，得手後，持至址設高雄縣岡山鎮○○路570 號之「大通當
    舖」，以新台幣（下同）1 千5 百元之對價典當予不知情之
    「大通當鋪」人員洪慶昌，嗣經警循線查獲，始悉上情6.部
    分。
  7.於95年6 月19日下午5 時30分許，在高雄縣燕巢鄉○○路「
    山隆加油站」對面空地，以其所有之萬用機車鑰匙1 支，插
    入陳振斌持有之車牌號碼OJW-753 號重型機車電門而發動之
    方式，竊取該機車，得手後，供己騎乘代步用。嗣於95年 6
    月21日上午11時10分許，乙○○騎乘車牌號碼OJW-753 號重
    型機車，行經高雄縣岡山鎮○○路，為警發現係騎乘贓車，
    而當場逮捕，始查知上情7.部分，並扣得其所有之供本件犯
    罪之用之機車鑰匙1 把。
  8.於95年6 月28日晚間11時許，在高雄縣岡山鎮○○○路69號
    「龍族保齡球館」內，趁江廷祐未注意之際，以徒手拿取之
    方式竊取江廷祐所有置於該館內休閒區桌上之G-PLUS行動電
    話1 支（序號為：000000000000000 號），得手後，於離去
    之際，在該館店門口遭他人察覺而當場逮捕交員警處理。
二、案經戊○○、丁○○、丙○○、己○○、陳振斌、江廷祐訴
    請高雄縣政府警察局岡山分局報請臺灣高雄地方法院檢察署
    檢察官偵查起訴及移送併辦審理。
    理  由
一、上揭犯罪事實，業據被告乙○○於警詢、偵訊及本院調查、
    審理時坦承不諱，核與證人即告訴人戊○○、丁○○、丙○○、己○○、陳振斌、江廷祐分別於警詢及偵訊中之證述情
    節相符，復有證人即被害人蘇仙明、張藝樺之警詢證詞、證
    人即上揭犯罪事實8.之查獲員警賴得財、丁台明於偵訊具結
    證稱、證人即大通當鋪人員洪慶昌之警詢證述附卷可考，且
    有車輛尋獲證明單、贓物認領申請單、車輛協尋電腦輸入單
    、車輛尋獲電腦輸入單、查詢車輛認可資料、受理各類案件
    報案紀錄表、報案三聯單、贓物認領保管單、照片、扣押物
    品目錄表、刑事陳報狀暨所附交易拒絕紀錄、電話紀錄單、
    大眾商業銀行95年7 月18日 (95) 眾金發字第1140號函、華
    南商業銀行總行95年7 月25日作作字第09508405號函、監視
    器光碟、當票、營利事業登記證、東元家電製品保證書附卷
    可稽，暨扣案之萬用機車鑰匙2 支可資佐證，足認被告之自
    白均與事實相符，堪予採信。是本件事證已臻明確，被告之
    犯行洵堪認定，應依法論科。
二、按刑法於94年2 月2 日修正公布，並於95年7 月1 日施行，
    而行為後法律有變更者，適用行為時之法律。但行為後之法
    律有利於行為人者，適用最有利於行為人之法律，刑法第2
    條第1項 定有明文，而有關新舊法之比較，應就罪刑有關之
    連續犯、累犯加重等暨其他法定加減原因（如身分加減）與
    加減例等一切情形，綜其全部罪刑之結果而為比較（最高法
    院95年第8 次刑事庭會議決議參照）。經查：
(一)刑法第320 條第1 項竊盜罪，法定刑得科或併科銀元500 元
    以下罰金，依修正後刑法施行法第1 條之1 規定：「中華民
    國94年1 月7 日刑法修正施行後，刑法分則編所定罰金之貨
    幣單位為新臺幣。94年1 月7 日刑法修正時，刑法分則編未
    修正之條文定有罰金者，自94年1 月7 日刑法修正施行後，
    就其所定數額提高為30倍。但72年6 月26日至94年1 月7 日
    新增或修正之條文，就其所定數額提高為3 倍」及刑法第33
    條第5 款修正為：「主刑之種類如下：五、罰金：新臺幣1
    千元以上，以百元計算之」等規定，是依修正後之法律，刑
    法第320 條第1 項竊盜罪所得科處之罰金刑最高為新臺幣15
    000 元、最低為新臺幣1000元；然依被告行為時之刑罰法律
    ，即罰金罰鍰提高標準條例第1 條前段規定之提高倍數10倍
    及刑法第33條第5 款規定之罰金最低額1 元計算，該罪之罰
    金刑最高為銀元5 千元，最低額為銀元10元，若換算為新臺
    幣，最高額雖與新法同為新臺幣15000 元，然最低額僅為新
    臺幣30元。因此，以被告行為時關於罰金刑之最低額較有利
    於被告。
(二)被告行為後，刑法第56條之連續犯之規定，業已刪除，此刪
    除雖非犯罪構成要件之變更，但顯已影響行為人刑罰之法律
    效果，自屬法律有變更，茲比較刪除連續犯後之規定，則被
    告所犯8 次竊盜犯行各均獨立，應各別論以8 次竊盜罪後併
    合處罰，自較原刑法以連續犯論斷為重，比較新、舊法結果
    ，仍應適用較有利於被告之行為時法律即舊法。
(三)被告前因竊盜及毒品危害防制條例案件，分別經本院判處有
    期徒刑3 月、8 月、8 月確定，而上述3 宣告刑接續執行，
    嗣於94年5 月14日執行完畢，此有臺灣高雄地方法院檢察署
    刑案資料查註紀錄表在卷可憑，其於5 年以內再犯上開法定
    本刑為有期徒刑以上之罪，應屬累犯，而新法施行前，過失
    再犯有期徒刑以上之罪，新法施行後，不再適用刑法第47條
    累犯加重其刑之規定，惟被告經核並非過失再犯，是則無論
    修正前、或現行刑法第47條之規定，均應加重其刑，故逕依
    行為時即修正前之規定，論以累犯。
(四)綜合上述，揆諸前開決議，綜合被告全部罪刑之結果而為比
    較及刑法第2 條第1 項之規定，被告應適用行為時之刑法。
    核被告乙○○所為係犯刑法第320 條第1 項之竊盜罪。被告
    先後8 次行為，時間緊接方法相同，觸犯犯罪構成要件相同
    之罪，顯係基於概括犯意為之，為連續犯，依修正前刑法第
    56條之規定，以一罪論，並加重其刑。並依修正前刑法第47
    條規定論以累犯，依法加重其刑。其同時有二加重事由，應
    依法遞加之。
三、爰審酌被告乙○○前因竊盜、毒品危害防制條例等案件，業
    經判處罪刑並執行完畢，此有臺灣高等法院被告前案紀錄表
    在卷可按，竟仍未知悔悟，屢不思正途以獲取所需，竟先後
    多次竊取他人財物，惟念其犯罪後坦承犯行，態度尚佳，及
    所竊財物之價值、手段尚稱和平、犯罪動機、目的、所生損
    害、智識程度、生活狀況等一切情狀，量處如主文所示之刑
    ，以資懲戒。又扣案之萬用機車鑰匙2 支，為被告乙○○所
    有，且為供犯罪事實5.及7.之竊盜犯罪所用，業據被告供明
    在卷，爰依刑法第38條第1 項第2 款規定，宣告沒收之。
四、據上論斷，應依刑事訴訟法第273 條之1 第1 項、第299 條
    第1 項前段，刑法第2 條第1 項、修正前第56條、第320 條
    第1 項、第47條、第38條第1 項第2 款，罰金罰鍰提高標準
    條例第1 條前段，判決如主文。
五、本案經檢察官甲○○到庭執行職務。
中    華    民    國    95    年    9     月    18    日
                  刑事第十一庭  法  官  吳金芳
以上正本證明與原本無異。
如不服本判決，應於判決送達後10日內，向本院提出上訴狀。
中    華    民    國    95    年    9     月    22    日
                                書記官  劉音利
附錄法條：
中華民國刑法第320條
（普通竊盜罪、竊佔罪）
意圖為自己或第三人不法之所有，而竊取他人之動產者，為竊盜
罪，處5 年以下有期徒刑、拘役或5 百元以下罰金。意圖為自己
或第三人不法之利益，而竊佔他人之不動產者，依前項之規定處
斷。前二項之未遂犯罰之。


司法院資訊處製作；財團法人民間司法改革基金會備份。
